臺灣臺東地方法院刑事判決　　　　　　　 100年度易字第93號
公　訴　人　臺灣臺東地方法院檢察署檢察官
被　　　告　侯克忠
上列被告因竊盜案件，經檢察官提起公訴（100年度偵字第324號
），被告於準備程序中，就被訴事實為有罪之陳述，本院告知其
簡式審判程序之旨，並聽取當事人之意見後，裁定由受命法官獨
任依簡式審判程序審理，茲判決如下：
    主  文
侯克忠犯竊盜罪，累犯，處有期徒刑陸月，如易科罰金，以新臺
幣壹仟元折算壹日。
    犯罪事實
一、侯克忠於民國99年6月9日上午12時許，因與一同送貨至大潤
    發流通事業股份有限公司臺東分店停車場（設臺東縣臺東市
    ○○路○段592號）之同事發生爭執、心情不佳，發現停放在
    該分店停車場車號6878-UE號之汽車（為詹銀惠所有）左側
    前門未鎖，竟意圖為自己不法之所有，基於竊盜故意，擅自
    打開車門進入駕駛座內，並利用電門上未拔之鑰匙發動引擎
    後駕駛離去兜風而竊取之。其後為警於同年月11日下午1時
    許，在臺東縣臺東市○○路○段148巷22號前之廣場尋獲該車
    ，始進而循線查悉上情。
二、案經臺東縣警察局臺東分局報請臺灣臺東地方法院檢察署檢
    察官偵查起訴。
    理  由
一、上揭犯罪事實，業據被告侯克忠於警詢及本院審理中坦白承
    認，核與證人詹銀惠及侯克忠之朋友鐘永章於警詢及偵查中
    證述之情節相符（見警卷第5-10頁；偵卷第21-22頁），復
    有贓物認領保管單、內政部警政署刑事警察局99年8月18日
    刑紋字第0990114263號鑑定書及現場照片等證據附卷可稽（
    見警卷第14、19-27頁），足認被告之自白與事實相符，本
    件事證明確，被告犯行應堪認定。
二、核被告所為，應成立刑法第320條第1項竊盜罪。其於94年間
    因施用第一級毒品及竊盜等案件，經本院94年度訴字第113
    號判決處有期徒刑8月及5月、應執刑有期徒刑1年確定，並
    於95年4月20日執行完畢（見本院卷附臺灣高等法院被告前
    案紀錄表）。則其於有期徒刑執行完畢後，5年以內故意再
    犯本件有期徒刑以上之罪，為累犯，應依刑法第47條第1項
    之規定加重其刑。
三、爰審酌被告如發現本件汽車之車門未鎖、鑰匙亦放置於車內
    ，縱無意願通知派出所警員到場協助處理，以避免不肖宵小
    竊取該車，亦不應見有機可乘而率然以身試法；尤其，被告
    僅因與同事吵架、心情不佳而竊取該車以供自己兜風散心之
    用，其動機不僅甚為自私，且亦忽視車主可能因汽車遭竊而
    心急如焚之心情，此種率性而為、未能尊重他人權益之心態
    已屬不當；何況其所竊取之汽車，價值約新臺幣15萬元，對
    於被害人造成之損害並非輕微，實更應予以相當之譴責。惟
    念其於警詢及本院審理中坦白犯行，知其所為非是，堪認尚
    有幡然悔悟之心；且被告目前為鮮奶送貨員，並育有一名就
    讀國中一年級之兒子；而家中經濟來源，除年近六旬母親修
    改衣服之收入外，係依賴其工作之薪資支應；而上開汽車亦
    已為被害人所尋獲，且被害人亦無意對之予以追究等一切情
    狀，量處如主文所示之刑，並諭知易科罰金之折算標準。
據上論斷，應依刑事訴訟法第273條之1第1項、第299條第1項前
段，刑法第320條第1項、第47條第1項、第41條第1項，刑法施行
法第1條之1第1項、第2項前段，判決如主文。
本案經檢察官劉仲慧到庭執行職務。
中    華    民    國   100    年    5     月    3     日
                  刑事第二庭  法  官      簡大倫
以上正本證明與原本無異。
如不服本判決應於收受判決後10日內向本院提出上訴書狀，並應
敘述具體理由。其未敘述上訴理由者，應於上訴期間屆滿後20
日內向本院補提理由書(均須按他造當事人之人數附繕本)「切勿
逕送上級法院」。
                              書記官      洪幸如
中    華    民    國   100    年    5     月    3     日
所犯法條：
中華民國刑法第320條第1項
意圖為自己或第三人不法之所有，而竊取他人之動產者，為竊盜
罪，處5  年以下有期徒刑、拘役或 5 百元以下罰金。